---
title: "Plan de estudios"
output:
  html_document:
    theme: cerulean
---

```{r setup, include=FALSE}
knitr::opts_chunk$set(echo = F, message = F)
```

```{r librerias}
library(tidyverse)
library(htmltools)
library(kableExtra)
```

# Primer curso

## Primer semestre

```{r primero-1s}
asignaturas <- read_csv("datos/asignaturas.csv", col_types = "c") %>%
  mutate(Url = paste0("asignaturas/", gsub(" ", "-", tolower(Asignatura)), ".html" ))

urls <- asignaturas %>% filter(Curso == 1, Semestre == 1) %>% .$Url

asignaturas %>% 
  filter(Curso == 1, Semestre == 1) %>%
  select(Asignatura, ECTS) %>%
  mutate(Asignatura = cell_spec(Asignatura, "html", link = urls)) %>%
  kbl(booktabs = T, escape = F) %>%
  kable_styling("striped", full_width = F)
```

## Segundo semestre

```{r primero-2s}
urls <- asignaturas %>% filter(Curso == 1, Semestre == 2) %>% .$Url
asignaturas %>% 
  filter(Curso == 1, Semestre == 2) %>%
  select(Asignatura, ECTS) %>%
  mutate(Asignatura = cell_spec(Asignatura, "html", link = urls)) %>%
  kbl(booktabs = T, escape = F) %>%
  kable_styling("striped", full_width = F)
```

# Segundo curso

## Primer semestre

```{r segundo-1s}
urls <- asignaturas %>% filter(Curso == 2, Semestre == 3) %>% .$Url
asignaturas %>% 
  filter(Curso == 2, Semestre == 3) %>%
  select(Asignatura, ECTS) %>%
  mutate(Asignatura = cell_spec(Asignatura, "html", link = urls)) %>%
  kbl(booktabs = T, escape = F) %>%
  kable_styling("striped", full_width = F)
```

## Segundo semestre

```{r segundo-2s}
urls <- asignaturas %>% filter(Curso == 2, Semestre == 4) %>% .$Url
asignaturas %>%
  filter(Curso == 2, Semestre == 4) %>%
  select(Asignatura, ECTS) %>%
  mutate(Asignatura = cell_spec(Asignatura, "html", link = urls)) %>%
  kbl(booktabs = T, escape = F) %>%
  kable_styling("striped", full_width = F)
```

# Tercer curso (Mención en Análisis Cuantitativo y Finanzas)

## Primer semestre

```{r tercero-1s-economia}
urls <- asignaturas %>% filter(Curso == 3, Semestre == 5, Mención != "Inteligencia Artificial", Carácter != "Optativa") %>% .$Url
asignaturas %>% 
  filter(Curso == 3, Semestre == 5, Mención != "Inteligencia Artificial", Carácter != "Optativa") %>%
  select(Asignatura, ECTS) %>%
  mutate(Asignatura = cell_spec(Asignatura, "html", link = urls)) %>%
  kbl(booktabs = T, escape = F) %>%
  kable_styling("striped", full_width = F)
```

## Segundo semestre

```{r tercero-2s-economia}
urls <- asignaturas %>% filter(Curso == 3, Semestre == 6, Mención != "Inteligencia Artificial") %>% .$Url
asignaturas %>% 
  filter(Curso == 3, Semestre == 6, Mención != "Inteligencia Artificial") %>%
  select(Asignatura, ECTS) %>%
  mutate(Asignatura = cell_spec(Asignatura, "html", link = urls)) %>%
  kbl(booktabs = T, escape = F) %>%
  kable_styling("striped", full_width = F)
```

# Tercer curso (Mención en Inteligencia Artificial)

## Primer semestre

```{r tercero-1s-ia}
urls <- asignaturas %>% filter(Curso == 3, Semestre == 5, Mención != "Economía", Carácter != "Optativa") %>% .$Url
asignaturas %>% 
  filter(Curso == 3, Semestre == 5, Mención != "Economía", Carácter != "Optativa") %>%
  select(Asignatura, ECTS) %>%
  mutate(Asignatura = cell_spec(Asignatura, "html", link = urls)) %>%
  kbl(booktabs = T, escape = F) %>%
  kable_styling("striped", full_width = F)
```

## Segundo semestre

```{r tercero-2s-ia}
urls <- asignaturas %>% filter(Curso == 3, Semestre == 6, Mención != "Economía") %>% .$Url
asignaturas %>% 
  filter(Curso == 3, Semestre == 6, Mención != "Economía") %>%
  select(Asignatura, ECTS) %>%
  mutate(Asignatura = cell_spec(Asignatura, "html", link = urls)) %>%
  kbl(booktabs = T, escape = F) %>%
  kable_styling("striped", full_width = F)
```

# Cuarto curso (Mención en Análisis Cuantitativo y Finanzas)

## Primer semestre

```{r cuarto-1s-economia}
urls <- asignaturas %>% filter(Curso == 4, Semestre == 7, Mención != "Inteligencia Artificial") %>% .$Url
asignaturas %>% 
  filter(Curso == 4, Semestre == 7, Mención != "Inteligencia Artificial") %>%
  select(Asignatura, ECTS) %>%
  mutate(Asignatura = cell_spec(Asignatura, "html", link = urls)) %>%
  kbl(booktabs = T, escape = F) %>%
  kable_styling("striped", full_width = F)
```

## Segundo semestre

```{r cuarto-2s-economia}
urls <- asignaturas %>% filter(Curso == 4, Semestre == 8, Mención != "Inteligencia Artificial", Carácter != "Optativa de Mención") %>% .$Url
asignaturas %>% 
  filter(Curso == 4, Semestre == 8, Mención != "Inteligencia Artificial", Carácter != "Optativa de Mención") %>%
  select(Asignatura, ECTS) %>%
  kbl(booktabs = T, escape = F) %>%
  kable_styling("striped", full_width = F)
```

# Cuarto curso (Mención en Inteligencia Artificial)

## Primer semestre

```{r cuarto-1s-ia}
urls <- asignaturas %>% filter(Curso == 4, Semestre == 7, Mención != "Economía") %>% .$Url
asignaturas %>% 
  filter(Curso == 4, Semestre == 7, Mención != "Economía") %>%
  select(Asignatura, ECTS) %>%
  mutate(Asignatura = cell_spec(Asignatura, "html", link = urls)) %>%
  kbl(booktabs = T, escape = F) %>%
  kable_styling("striped", full_width = F)
```

## Segundo semestre

```{r cuarto-2s-ia}
urls <- asignaturas %>% filter(Curso == 4, Semestre == 8, Mención != "Economía", Carácter != "Optativa de Mención") %>% .$Url
asignaturas %>% 
  filter(Curso == 4, Semestre == 8, Mención != "Economía", Carácter != "Optativa de Mención") %>%
  select(Asignatura, ECTS) %>%
  mutate(Asignatura = cell_spec(Asignatura, "html", link = urls)) %>%
  kbl(booktabs = T, escape = F) %>%
  kable_styling("striped", full_width = F)
```
