---
title: "`r asignatura$Asignatura`"
#date: "`r Sys.Date()`"
output: html_document
---

```{r setup, include=FALSE}
knitr::opts_chunk$set(echo = F)
```

```{r librerias}
library(htmltools)
library(kableExtra)
```

**Código**: `r asignatura$Código` 

**Curso**: `r asignatura$Curso`

**Semestre**: `r asignatura$Semestre`

**Créditos**: `r asignatura$ECTS`

**Materia**: `r asignatura$Materia`

**Área de conocimiento**: `r asignatura[["Área de Conocimiento"]]`

## Competencias

```{r competencias}
competencia <- competencias %>%
  filter(Código == i, valor == "X") %>%
  mutate(Competencia = paste0(Id, ": ", Descripción)) %>%
  .$Competencia
  
tags$ol(purrr::map(competencia, function(.x) tags$li(.x)))
```

## Resultados de aprendizaje

```{r resultados aprendizaje}
resultado <- resultados %>% 
  filter(Código == i) %>%
  .$`Resultado de Aprendizaje`
tags$ol(purrr::map(resultado, function(.x) tags$li(.x)))
```


## Contenidos

```{r contenidos}
contenido <- contenidos %>% 
  filter(Código == i) %>%
  .$Contenidos
  
contenido <- unlist(strsplit(contenido, ". ", fixed = T ))
tags$ol(purrr::map(contenido, function(.x) tags$li(paste0(.x, "."))))
```

## Actividades Formativas

```{r actividades}
actividades %>%
  filter(Código == i) %>%
  select(Id, Actividad, Horas) %>%
  drop_na() %>%
  kbl()
```

### Descripción de las actividades formativas

```{r actividades-descripcion}
actividades %>%
  filter(Código == i) %>%
  drop_na() %>%
  select(Id, Actividad, Descripción) %>%
  kbl()
```

## Sistemas de Evaluación

```{r evaluacion}
sistemas.evaluacion %>%
  filter(Código == i) %>%
  select(Id, `Sistema de Evaluación`, Peso) %>%
  drop_na() %>%
  mutate(Peso = paste0(Peso, "%")) %>%
  kbl()
```

### Descripción de las pruebas de evaluación

```{r evaluacion-descripcion}
sistemas.evaluacion %>%
  filter(Código == i) %>%
  drop_na() %>%
  select(Id, `Sistema de Evaluación`, Descripción) %>%
  kbl()
```



