---
title: "`r params$asignatura$Asignatura`"
#date: "`r Sys.Date()`"
format: html
theme:
  light: flatly
  dark: darkly
execute: 
  echo: false
  warning: false
params:
    codigo: "NA"
    asignatura: "NA"
    competencias: "NA"
    resultados: "NA"
    contenidos: "NA"
    actividades: "NA"
    evaluacion: "NA"
---

```{r librerias}
library(tidyr)
library(dplyr)
library(knitr)
```

**Código**: `r params$asignatura$Código` 

**Curso**: `r params$asignatura$Curso`

**Semestre**: `r params$asignatura$Semestre`

**Créditos**: `r params$asignatura$ECTS`

**Materia**: `r params$asignatura$Materia`

**Área de conocimiento**: `r params$asignatura[["Área de Conocimiento"]]`

## Competencias

```{r competencias}
params$competencias |> 
  as_tibble() |> 
  filter(Código == params$codigo, valor == "X") |> 
  select(Id, Descripción) |> 
  kable()
```

## Resultados de aprendizaje

```{r resultados aprendizaje}
params$resultados |> 
  as_tibble() |>
  filter(Código == params$codigo) |> 
  select(`Resultado de Aprendizaje`) |> 
  kable()
```

## Contenidos

```{r contenidos}
params$contenidos |>
  as_tibble() |> 
  filter(Código == params$codigo) |> 
  select(Contenidos) |> 
  separate_longer_delim(Contenidos, ".") |> 
  mutate(Contenidos = paste0(Contenidos, ".")) |> 
  filter(Contenidos != ".") |> 
  kable()
```

## Actividades Formativas

```{r actividades}
actividades <- params$actividades |> 
  as_tibble() |> 
  mutate(Horas = as.integer(Horas)) |> 
  filter(Código == params$codigo) |> 
  drop_na()

actividades |>  
  select(Id, Actividad, Horas) |> 
  kable()
```

### Descripción de las actividades formativas

```{r actividades-descripcion}
actividades |> 
  select(Id, Actividad, Descripción) |> 
  kable()
```

## Sistemas de Evaluación

```{r evaluacion}
params$evaluacion |> 
  as_tibble() |> 
  mutate(Peso = as.integer(Peso)) |> 
  filter(Código == params$codigo) |> 
  select(Id, `Sistema de Evaluación`, Peso) |> 
  drop_na() |> 
  mutate(Peso = paste0(Peso, "%")) |> 
  kable()
```

### Descripción de las pruebas de evaluación

```{r evaluacion-descripcion}
params$evaluacion |> 
  as_tibble() |> 
  mutate(Peso = as.integer(Peso)) |> 
  filter(Código == params$codigo) |>
  drop_na() |> 
  select(Id, `Sistema de Evaluación`, Descripción) |> 
  kable()
```





